臺灣高等法院民事裁定
109年度重家上字第48號
附帶上訴人 林應任  
訴訟代理人 劉又禎律師
上開附帶上訴人因與附帶被上訴人林雅卿間請求分割遺產事件，
對於中華民國109年3月4日臺灣臺北地方法院109年度重家繼訴字
第1號判決不服，提起附帶上訴，本院裁定如下：
    主   文
核定本件訴訟標的價額為新臺幣陸佰陸拾伍萬參仟零貳拾元。
附帶上訴人應於本裁定送達後七日內，補繳第二審裁判費新臺幣玖萬柒仟柒佰肆拾陸元，如逾期未補正，即駁回其附帶上訴。
    理   由
按因財產權起訴，應依民事訴訟法第77條之13規定繳納裁判費
  ，上訴時應依同法第77條之16繳納上訴裁判費，此為必須具備
  之程式。當事人提起第二審上訴，未依上開規定繳納裁判費者
  ，審判長應定期間命其補正，如不於期間內補正，第二審法院
  應以裁定駁回之，亦為同法第444條第1項所明定。
經查，附帶上訴人於民國109年7月7日對臺灣臺北地方法院109年度重家繼訴字第1號判決提起民事附帶上訴狀（本院卷一第103-107頁），雖嗣稱其於同年7月14日準備程序中已不主張附帶上訴，然未具狀撤回附帶上訴，且附帶上訴人於110年7月13日言詞辯論期日仍為附帶上訴聲明，自仍應依法繳納附帶上訴之裁判費。
查本件對造林雅卿原請求之分割遺產總價額為新臺幣（下同）3
  405萬1024元，扣除林雅卿代墊之喪葬費用276萬3423元及醫療
  費用5萬2503元後為3123萬5098元（34,051,024－2,763,423－52
  ,503＝31,235,098，見本院卷一第69-72頁）；加上第二審擴張
  之如判決附表三編號48-1之價額203萬元為3326萬5098元（31,
  235,098＋2,030,000＝33,265,098），本件遺產總價額為3326萬
  5098元，訴訟標的價額按林雅卿之應繼分五分之一計算為665
  萬3020元（33,265,098÷5＝6,653,020，元以下四捨五入），應
  繳納第二審裁判費10萬401元，扣除附帶上訴人已繳之2,655元
  ，應補繳納第二審裁判費9萬7746元（100,401－2,655＝97,746
  ）。茲限附帶上訴人應於本裁定送達後7日內，如數向本院補
  繳，逾期未補正，即駁回其上訴。爰裁定如主文
　。
中　　華　　民　　國　　110 　年　　12　　月　　30　　日
                  家事法庭
                        審判長法  官  蔡和憲
                              法  官  周群翔
                              法  官  湯美玉
正本係照原本作成。
核定訴訟標的價額部分，如不服裁定得於收受送達後10日內向本
院提出抗告狀，並繳納抗告費新臺幣1千元。
命補繳裁判費部分不得抗告。
中　　華　　民　　國　　110 　年　　12　　月　　30　　日
　　　　　　　　　　　　　    書記官  陳美宜